【裁判字號】    99,易,722
【裁判日期】    990906
【裁判案由】    竊盜
【裁判全文】
臺灣彰化地方法院刑事判決               99年度易字第722號
公  訴  人  臺灣彰化地方法院檢察署檢察官
被      告  乙○○
上列被告因竊盜案件，經檢察官提起公訴（99年度偵字第2324號
），本院以簡式審判程序判決如下：
    主    文
乙○○攜帶兇器竊盜，累犯，處有期徒刑柒月。
    犯罪事實
一、乙○○前於民國96年間因竊盜及施用毒品等案件，分別經本
    院以95年度斗簡字第747號判決判處有期徒刑4月確定，及以
    96年度斗簡字第233號判決判處有期徒刑6月確定，後並經本
    院以96年度聲減字第233號裁定減刑並定應執行刑為有期徒
    刑7月確定，入監執行後，於97年4月20日縮刑期滿執行完畢
    。詎仍不知悔改，竟意圖為自己不法之所有，於99年1月29
    日下午1時許，至位於彰化縣田中鎮○○路之第一零售市場
    地下室，持其所有客觀上足供兇器使用之螺絲起子及剪刀各
    1支（均未扣案），剪下地下室上方天花板處電纜線約10公
    尺，以此方式竊取價值約新臺幣（下同）2萬元之電纜線得
    逞，得手後並將之以4080元之代價販售予流動資源回收業者
    ，而將前開款項花用殆盡。嗣於99年2月5日，乙○○因另案
    為警通知到案製作筆錄，即於有偵查犯罪職權之員警未發覺
    其前開竊盜犯行前，即主動向警坦承而向警自首並接受裁判
    ，始查悉上情。
二、案經彰化縣警察局田中分局報告臺灣彰化地方法院檢察署檢
    察官偵查起訴。
    理    由
一、本件被告乙○○所犯係死刑、無期徒刑、最輕本刑為3年以
    上有期徒刑以外之罪，其於準備程序中就被訴事實為有罪之
    陳述，經告知被告簡式審判程序之旨，並聽取公訴人及被告
    之意見後，本院合議庭認為適宜而裁定由受命法官獨任進行
    簡式審判程序，合先敘明。
二、訊據被告乙○○對於前開犯罪事實均坦承不諱，核與證人即
    田中第一零售市場管理員甲○○於警詢中證述情節相符，並
    有搜索扣押筆錄、扣押物品目錄表、現場照片等件在卷可稽
    ，足認被告自白與事實相符，堪可採信。綜上所述，本件事
    證明確，被告前開犯行均堪認定。
三、按刑法第321條第1項第3款之攜帶兇器竊盜罪，係以行為人
    攜帶兇器竊盜為其加重條件，此所謂兇器，其種類並無限制
    ，凡客觀上足對人之生命、身體、安全構成威脅，具有危險
    性之兇器均屬之，且祇須行竊時攜帶此種具有危險性之兇器
    為已足，並不以攜帶之初有行兇之意圖為必要（最高法院79
    年臺上字第5253號判例意旨參照）。查，本件被告行竊時所
    使用之螺絲起子及剪刀為堅硬金屬材質，且可剪斷電纜線，
    若用以攻擊人體，客觀上顯足以傷害人之生命、身體至明，
    為具有危險性之兇器無疑。是核被告所為，係犯刑法第321
    條第1項第3款之攜帶兇器竊盜罪。另按刑法第62條所謂發覺
    ，固非以有偵查犯罪權之機關或人員確知其人犯罪無誤為必
    要，而於對其發生嫌疑時，即得謂為已發覺；但此項對犯人
    之嫌疑，仍須有確切之根據得為合理之可疑者，始足當之，
    若單純主觀上之懷疑，要不得謂已發生嫌疑（最高法院72年
    臺上字第641號判例意旨參照）。查，前開市場管理員於本
    案發生後並未報案，員警僅係於市井閒聊間知悉有本件竊案
    ，並因知悉被告為轄區內竊盜慣犯，而於郭仁城涉嫌販賣毒
    品案件中通知被告到案製作筆錄時，詢問被告有無為本件犯
    行，被告即主動坦承，並製作本案相關筆錄等情，業據被告
    供明在卷，復有員警職務報告在卷可稽，則本件既無相關人
    等報警處理，員警亦未發現任何關於竊嫌之跡證，僅係因為
    知悉被告前科而為詢問，足認被告確係在警員未發現有確切
    之根據得為合理之懷疑前，即主動供述其於上開時、地之竊
    盜犯行，嗣並接受裁判，核與自首之規定相符，爰依刑法第
    62條前段之規定減輕其刑。復查，被告前於96年間因竊盜及
    施用毒品等案件，分別經本院以95年度斗簡字第747號判決
    判處有期徒刑4月確定，及以96年度斗簡字第233號判決判處
    有期徒刑6月確定，後並經本院以96年度聲減字第233號裁定
    減刑並定應執行刑為有期徒刑7月確定，入監執行後，於97
    年4月20日縮刑期滿執行完畢，有臺灣高等法院被告前案紀
    錄表各1份在卷可稽，被告於受有期徒刑執行完畢後5年以內
    ，再故意犯本件有期徒刑以上之罪，為累犯，應依法加重其
    刑。被告同時具有加重及減輕事由，應依刑法第71條第1項
    之規定先加後減之。爰審酌被告正值青壯，不思以正當方法
    賺取金錢，竟為本案竊盜犯行，及行竊所得之物價值、犯罪
    之動機、目的、手段、所生危害，及坦承犯行，犯後態度尚
    佳等一切情狀，量處如主文所示之刑。而被告所有持以為本
    案犯行之剪刀及螺絲起子各1支並未扣案，為免執行困難，
    爰不予宣告沒收，附此敘明。
據上論斷，依刑事訴訟法第273條之1第1項、第299條第1項前段
，刑法第321條第1項第3款、第47條第1項、第62條前段，判決如
主文。
本案經檢察官葉建成到庭執行職務。
中    華    民    國    99    年    9     月    6     日
                    刑事第五庭  法  官  蔡家瑜
以上正本證明與原本無異。
如不服本判決應於收受判決後10日內向本院提出上訴書狀，並應
敘述具體理由；其未敘述上訴理由者，應於上訴期間屆滿後20日
內向本院補提理由書（均須按他造當事人之人數附繕本）「切勿
逕送上級法院」。
告訴人或被害人對於判決如有不服具備理由請求檢察官上訴者，
其上訴期間之計算係以檢察官收受判決正本之日期為準。
中    華    民    國    99    年    9     月    6     日
                                      書記官  陳秀鳳
附錄論罪科刑法條：
中華民國刑法第321條
犯竊盜罪而有左列情形之一者，處6月以上、5年以下有期徒刑：
一、於夜間侵入住宅或有人居住之建築物、船艦或隱匿其內而犯
    之者。
二、毀越門扇、牆垣或其他安全設備而犯之者。
三、攜帶兇器而犯之者。
四、結夥三人以上而犯之者。
五、乘火災、水災或其他災害之際而犯之者。
六、在車站或埠頭而犯之者。
前項之未遂犯罰之。

司法院資訊處製作；財團法人民間司法改革基金會備份。
